【裁判字號】    95,抗,874
【裁判日期】    950626
【裁判案由】    假處分
【裁判全文】
臺灣高等法院民事裁定                   95年度抗字第874號
抗  告  人  甲○○
上列抗告人與相對人臺北市臺灣中小企業銀行股份有限公司產業
工會等間，因假處分事件，對於中華民國95年 4月28日臺灣臺北
地方法院95年度裁全字第4856號裁定，提起抗告，本院裁定如下
：
    主  文
抗告駁回。
抗告訴訟費用由抗告人負擔。
    理  由
一、按：債權人就金錢請求以外之請求，因請求標的之現狀變更
    ，有日後不能強制執行，或甚難強制執行之虞，欲保全強制
    執行者，得聲請假處分，民事訴訟法第 532條固有明文規定
    ；惟查：「民事訴訟法第532條第1項規定：債權人就金錢請
    求以外之請求欲保全強制執行者，得聲請假處分。此項假處
    分乃為防止債務人就其應為給付之特定物為處分，致債權人
    於將來無法滿足請求標的物之給付，而採取之保全措施，因
    此假處分所欲確保者應為非金錢給付之請求標的物現狀之保
    持，以備將來強制執行。」、「民事訴訟法第532條第1項規
    定：債權人就金錢請求以外之請求，欲保全強制執行者，得
    聲請假處分。該假處分所保全者既為金錢請求以外之請求，
    則債權人對債務人起訴，應以所保全之金錢請求以外之請求
    為其訴訟標的，始得謂係其本案訴訟。」亦有最高法院87年
    度臺抗字第271號、84年度臺抗字第594號裁判意旨，足資參
    照；由上開法條規定、及最高法院裁判意旨，此種假處分，
    以保全強制執行為目的，所保全之本案訴訟，以給付之訴為
    限。
二、抗告人於原法院之聲請意旨，略以：相對人對於臺灣中小企
    業銀行股份有公司於95年 3月間片面修正施行中之工作規則
    ，擬要求相對人出具同意書，憑以報請主管之臺北市政府勞
    工局，准予備查；惟相對人不依工會法第20條第 4款之規定
    ，召開會員大會或代表大會議決之，而以徵詢勞資會議勞方
    委員之非法程序，執為其出具同意書之依據；為此，求為准
    予於本案訴訟終結前，禁止相對人出具「同意資方單方所修
    正之工作規則」同意書予臺灣中小企業銀行股份有限公司之
    假處分裁定，並願供擔保以代釋明之不足。
三、查：「勞動條件之維持或變更，應經會員大會或代表大會之
    決議。」、「工會會員大會或代表大會，應有會員或代表過
    半數之出席，方得開會，非有出席會員或代表過半數之同意
    不得議決。」工會法第20條第 4款、第21條前段分別定有明
    文。本件抗告人之聲請意旨，以相對人不依工會法第20條第
    4 款之規定，召開會員大會或代表大會議決之，而以徵詢勞
    資會議勞方委員之非法程序，執為其出具同意書之依據，為
    其聲請假處分之論據；惟查相對人未依工會法第20條第 4款
    、第21條之規定，經會員大會或代表大會之議決，而出具之
    同意書，有違法律強制規定，依民法第72條之規定為無效，
    抗告人聲請禁止相對人出具同意書之假處分，所保全強制執
    行之本案訴訟，顯非給付之訴，核與保全強制執行為目的之
    假處分要件，尚有未合，不應准許。
四、從而，原法院裁定駁回其聲請，理由或有不同，但結果並無
    異致，仍應予以維持；抗告意旨仍持陳詞，指摘原法院之裁
    定不當，求予廢棄，為無理由，應予駁回。
據上論結，本件抗告為無理由，爰裁定如主文。
中    華    民    國    95    年    6     月    26    日
                  民事第五庭    審判長法  官  林丁寶
                                      法  官  高鳳仙
                                      法  官  陳博享
正本係照原本作成。
本裁定非以適用法規顯有錯誤為理由，不得再抗告。
如不服本裁定，應於收受送達後10日內向本院提出再抗告狀，並
應繳納再抗告費新台幣1,000元及委任律師為代理人， 惟再抗告
須經本院之許可。
中    華    民    國    95    年    6     月    28    日
                                      書記官  鄭靜如


司法院資訊處製作；財團法人民間司法改革基金會備份。
